# 同一控制下所有者权益变动表的编制

提问人：XK2410 时间：2017-04-20 17:20:22
有具体文件出处吗？

回答人：chenyiwei
财会[2011]25号：企业应当按照企业会计准则的规定编制 2011 年合并所有者权益变动表。合并所有者权益变动表（会合 04 表）"本年金额"栏下 "加：会计政策变更"和"前期差错更正"项目，不得填列金额。

提问人：XK2410 时间：2017-04-21 09:21:25
陈版 财会[2011]25号文，其规定的理论依据是啥？如果没有理论依据是否可不执行，或者财政部还会出一个文来废止它

回答人：chenyiwei
没有明确的依据，也没有新的文取代。最早的出处应该是国资委的年报决算文件。国资年报的久其软件一向是这样设置的，本期数的那几行是锁定不能填数的。